# 配套设施是否随主体一起转固？

提问人：jdm0109 时间：2020-09-04 13:11:00
例如，码头A，分为基建工程、安装工程、配套等设施（门机、运送带、楼宇、配电设施等）。
码头A需要试运营，在进入试运营状态前，码头A中所有设施均已交工验收或设备验收，那么：
门机、运送带等设备是否需要随着码头A试运营结束后（例如 6 个月）再行转固？
（ 1 ）设备自身验收即其能够达到运输要求即可，但不能脱离于码头A独立使用，因为码头A出现质量问题检修时，设备需要停滞。
（ 2 ）楼宇、配单房等建筑物等，功能不受到码头A的影响，但运作同样受到影响。
（ 3 ）瑞华研究2010~2019【问题1-1-14（固定资产是否达到预定可使用状态的判断——一条完整的生产线及其附属设施何时达到预定可使用状态） 】中明确：“该生产线与其他附属设备如果可以脱离该生产线独立使用的，则应当根据这些附属设备自身的状态独立判断是否达到预定可使用状态，不受生产线转固状态的影响。”
《企业会计准则讲解（ 2010 ）》第十八章： 如果企业购建或者生产的资产的各部分别 完工，但必须等到整体完工后才可使用或者对外销售的，应当在该资产整体完工时停止借款费用的资本化......
。。。。。。。。。。。。。。。。。。。。。。。
（ 1 ）如何判断“附属设施”能够独立使用？（码头上的附属设施肯定都是为码头服务的，也没有其他用途）
（ 2 ）是否可以认为：设备等附属设置均分别计入不同资产，在码头试运营期间，计提折旧，并计入码头的在建工程，更为合适？
@chenyiwei

回答人：chenyiwei
《瑞华研究 2010 ～ 2019 汇编》之问题1-1-14中所指的“可以脱离该生产线独立使用”，是指与该生产线没有从属关系（依附关系）。在你所举的例子中，码头上的专用设备是专为该码头服务的，属于具有从属（依附）关系的情形，即使这些设备本身已经安装调试完毕，但在码头整体未转固的情况下，这些设备不能单独认为已达到预定可使用状态而单独转固。所以你所说的“在码头试运营期间，计提折旧，并计入码头的在建工程”是不恰当的。
如果某项已安装调试完成的固定资产与其他在建项目之间不是从属关系（可能有工艺、流程方面的上下游等其他类型的关系），则这样的固定资产应单独考虑其自身是否达到预定可使用状态，不受其他在建项目（即使与本设备之间存在工艺、流程方面的上下游关系）的影响。这种情况下单独转固项目所计提的折旧应正常计入损益或产品成本，而不能计入其他在建工程的成本，除非在其他项目的建设期间，这些已建成的项目专门为其他项目的建设服务，而不是对外提供商品或服务。